臺灣桃園地方法院刑事判決　　　　　 100年度審訴字第2080號
公　訴　人　臺灣桃園地方法院檢察署檢察官
被　　　告　陳光明
上列被告因毒品危害防制條例案件，經檢察官提起公訴（100 年
度毒偵字第3406號），被告於本院準備程序進行中，就被訴事實
為有罪之陳述，經本院告知簡式審判程序意旨，並聽取公訴人及
被告之意見後，本院合議庭裁定依簡式審判程序審理，判決如下
：
    主      文
陳光明施用第一級毒品，處有期徒刑玖月，扣案之海洛因捌包含
袋（驗餘淨重共捌點陸參公克）均沒收銷燬之，注射針筒壹支沒
收；又施用第二級毒品，處有期徒刑伍月，扣案之安非他命吸食
器壹組沒收。應執行有期徒刑壹年，扣案之海洛因捌包含袋（驗
餘淨重共捌點陸參公克）均沒收銷燬之，注射針筒壹支及安非他
命吸食器壹組均沒收。
    事實及理由
一、被告所犯之罪，為死刑、無期徒刑、最輕本刑3 年以上有期
    徒刑或高等法院管轄第一審案件以外之罪，而被告於本院準
    備程序進行中，就被訴事實為有罪之陳述，經本院告知簡式
    審判程序意旨，並聽取公訴人及被告之意見後，依刑事訴訟
    法第273 條之1 第1 項之規定，裁定依簡式審判程序審理。
二、犯罪事實：
    陳光明前於民國89年間，因施用毒品案件，經本院以89年度
    毒聲字第1453號裁定送觀察、勒戒後，認有繼續施用毒品之
    傾向，復經本院以89年度毒聲字第2263號裁定令入戒治處所
    施以強制戒治，因其戒治成效經評定為合格，再經本院以89
    年度毒聲字第5650號裁定停止戒治並付保護管束出所，嗣因
    保護管束期間違反保護管束應遵守事項情節重大，又經本院
    以90年度毒聲字第368 號裁定撤銷停止戒治，復令入戒治處
    所施以強制戒治，已於91年11月20日強制戒治期滿執行完畢
    ，該次施用毒品犯行，並經臺灣桃園地方法院檢察署檢察官
    以92年度戒偵字第12號為不起訴處分確定。復於前開強制戒
    治執行完畢釋放後五年內之92年間，因施用毒品案件，經本
    院以93年度訴字第425 號判決判處有期徒刑6 月確定（於本
    案不構成累犯）。詎仍不知悔改，復基於施用第一級毒品海
    洛因及第二級毒品甲基安非他命之犯意，於100年7月4 日下
    午5 時許，在臺灣地區某不詳地點，分別以針筒注射之方式
    施用海洛因，及以安非他命吸食器燒烤吸食其煙霧之方式，
    施用甲基安非他命各1次。嗣於翌日（5日）下午4 時30分許
    ，在桃園縣中壢市○○○路與興仁路二段口為警盤查查獲，
    並扣得海洛因8包含袋（驗餘淨重共8.63 公克）及其所有供
    （非專供）施用毒品所用之注射針筒1支及安非他命吸食器1
    組。
三、認定被告犯罪所憑之證據：
  (一)被告陳光明於警詢、偵訊及本院審理中之自白。
  (二)桃園縣政府警察局搜索扣押筆錄、扣押物品目錄表、扣押物
    品清單、桃園縣政府警察局被採尿人尿液暨毒品真實姓名與
    編號對照表、正修科技大學超微量研究科技中心尿液檢驗報
    告、法務部調查局濫用藥物實驗室鑑定書各1 份，扣案物照
    片共12張。
  (三)扣案之海洛因8包含袋（驗餘淨重共8.63 公克）、注射針筒
    1支及安非他命吸食器1組。
四、核被告所為，係犯毒品危害防制條例第10條第1 項、第2 項
    之施用第一級毒品及施用第二級毒品罪。其施用毒品前後非
    法持有毒品海洛因、甲基安非他命之低度行為，各為施用毒
    品之高度行為所吸收，均不另論罪。被告所犯上開2 罪間，
    犯意各別，行為互殊，應分論併罰。又起訴意旨以被告因施
    用毒品案件，經法院判處有期徒刑6月確定，甫於96年9月 4
    日執行完畢，認應構成累犯云云。惟按刑法第47條所謂累犯
    ，係以受有期徒刑之執行完畢，或受無期徒刑或有期徒刑一
    部之執行而赦免後，5 年內再犯有期徒刑以上之罪，為其成
    立要件，若假釋中更犯罪受有期徒刑以上刑之宣告，祇得為
    撤銷假釋之原因，不適用累犯之規定（最高法院25年非字第
    25號判例參照）；累犯之成立，以曾受有期徒刑之執行完畢
    ，或受無期徒刑或有期徒刑一部之執行而赦免後，5年以內
    再犯有期徒刑以上之罪者為要件。如在假釋中更犯罪，受有
    期徒刑以上刑之宣告者，依刑法第78條第1 項之規定，既應
    撤銷其假釋，則其刑罰尚未執行完畢，自無由成立累犯（最
    高法院78年度臺上字第3239號判決、87年度臺非字第87號判
    決參照）；再按被告有應併合處罰之數罪，經法院分別判處
    有期徒刑確定，其中一罪之有期徒刑先執行期滿後，法院經
    檢察官之聲請，以裁定定其數罪之應執行刑確定後，其在未
    裁定前已先執行之有期徒刑之罪，因嗣後合併他罪定應執行
    刑之結果，檢察官所換發之執行指揮書，係執行應執行刑，
    其前已執行之有期徒刑部分，僅應予扣除而不能認為已執行
    完畢（最高法院90年度台非字第340 號判決意旨參照）。故
    被告(1)雖於95年間，因施用毒品案件，經本院以96年度簡字
    第42號判決判處有期徒刑6月，於96年4月2 日確定，並經本
    院以96年度聲減字第1675號裁定減刑為有期徒刑3 月確定，
    並於96年6月6日入監執行，於96年9月4日縮刑期滿執行完畢
    ，(2)惟其另於95年間，因違反槍砲彈藥刀械管制條例案件，
    經本院以96年度訴字第478號判決判處有期徒刑3年6 月，併
    科罰金新台幣8萬元，於96年11月5日確定；(3)於95年間，復
    因詐欺案件，經本院以96年度審訴字第1449號判決判處有期
    徒刑4月，減刑為有期徒刑2月，於97年2月4日確定；(4)於95
    年間，再因侵占案件，經本院以96年度桃簡字第2225號判決
    判處有期徒刑6月，減刑為有期徒刑3月，於96年12月31日確
    定；(5)於95年間，又因竊盜案件，經臺灣新竹地方法院（下
    稱新竹地院）以98年度易字第14號判決判處有期徒刑6 月，
    減刑為有期徒刑3月，於98年7月16日確定。上開(2)至(5)罪之
    有期徒刑部分再經新竹地院以98年聲字第1423號裁定應執行
    有期徒刑3年10月確定，並與(2)之8萬元罰金易服勞役80日接
    續執行，於99年7 月29日縮短刑期假釋出監並付保護管束，
    原應於100年2月27日保護管束期滿，然其於假釋期間之99年
    10 月25日、99年11月15日0時20分許為警採尿起回溯26小時
    內某時及100年1月4 日故意再犯施用毒品犯行，並經本院以
    100 年度審訴字第491、539號判決分別判處有期徒刑1年1月
    （共2罪）、7月，應執行有期徒刑2年3月，已於100年9月 5
    日確定，則檢察官於判決確定後6 月以內，得依刑法第78條
    第1 項前段規定聲請撤銷上開假釋，且上開(1)至(5)之數罪均
    屬裁判確定前犯數罪之罪，依法應併合處罰之，故被告所犯
    (1)之施用毒品案件雖於96年9月4日縮刑期滿執行完畢，惟其
    前已執行之有期徒刑部分，亦不過為日後定其應執行刑後應
    予以扣除之依據，不能認為已執行完畢，故與累犯要件不相
    適合，起訴意旨容有誤會，附此敘明。審酌被告無視毒品戕
    害一己之身體健康及法律禁令，且意志不堅，未斷絕施用毒
    品之惡習，再犯本件施用毒品之罪，惟兼衡其犯罪手段、動
    機、目的及犯後坦承犯行之態度暨其生活狀況等一切情狀，
    分別量處如主文所示之刑，並定應執行刑，以示懲儆。至扣
    案海洛因8包（原毛重共11.03公克，驗餘淨重共8.63 公克）
    ，經送驗後確含海洛因成分，有法務部調查局濫用藥物實驗
    室鑑定書1 份在卷可憑，除因鑑驗已用罄滅失者外，依毒品
    危害防制條例第18條第1 項前段規定沒收銷燬。另包裹上開
    毒品之外包裝袋，其內所沾殘之海洛因量微，無法與該包裝
    袋析離，應一體視為第一級毒品海洛因，爰併依毒品危害防
    制條例第18條第1 項前段規定宣告沒收銷燬之。扣案之注射
    針筒1支及安非他命吸食器1組，均係被告所有供（非專供）
    施用毒品所用之物，業據被告供承在卷，爰依刑法第38條第
    1項第2款宣告沒收。
五、應適用之法條：刑事訴訟法第273 條之1 第1 項、第299 條
    第1 項前段、第310 條之2 、第454 條第1 項，毒品危害防
    制條例第10條第1 項、第2 項、第18條第1 項前段，刑法第
    11條、第38條第1 項第2 款、第51條第5 款。
六、如不服本判決，應於判決送達後10日內向本院提出上訴狀（
    應附繕本），其未敘述上訴理由者，應於上訴期間屆滿後20
    日內補提理由書狀於本院，上訴於臺灣高等法院。
本案經檢察官高文政到庭執行職務。
中    華    民    國   100    年    11    月    8     日
                  刑事庭    法  官  黃翊哲
以上正本證明與原本無異。
                            書記官  林宜亭
中    華    民    國   100    年    11    月    8     日
附錄本案論罪科刑依據之法條：毒品危害防制條例第10條
施用第一級毒品者，處6 月以上5 年以下有期徒刑。
施用第二級毒品者，處3 年以下有期徒刑。